臺灣高等法院臺中分院刑事裁定         100年度抗字第1080號
抗  告  人
即 受 刑人  褚立興
上列抗告人即受刑人因聲請定應執行刑案件，不服臺灣臺中地方
法院中華民國一００年十一月十八日裁定（一００年度聲字第四
一七七號，聲請案號：臺灣臺中地方法院檢察署一００年度執聲
字第二九九八號），提起抗告，本院裁定如下：
    主  文
抗告駁回。
    理  由
一、抗告意旨如附件抗告狀影本內容所載（詳如附件）。
二、原裁定意旨如附件裁定書內容所載（詳如附件）。
三、按裁判確定前犯數罪者，併合處罰之。又數罪併罰，有二裁
    判以上者，依第五十一條之規定，定其應執行之刑，刑法第
    五十條、第五十三條，分別定有明文。又定應執行之刑，應
    由犯罪事實最後判決之法院檢察官聲請該法院依法裁定之，
    不能因犯罪之一部分所科之刑業經執行完畢，而認檢察官之
    聲請為不合法，予以駁回。至已執行部分，自不能重複執行
    ，應由檢察官於指揮執行時扣除之，此與定應執行刑之裁定
    無涉（最高法院八十六年度臺抗字第四七二號裁定參照）。
    又法律上屬於自由裁量之事項，並非概無法律性之拘束。自
    由裁量係於法律一定之外部性界限內（以定執行刑言，即不
    得違反刑法第五十一條之規定），使法官具體選擇以為適當
    之處理；因此在裁量時，必須符合所適用之法規之目的。更
    進一步言，須受法律秩序之理念所指導，此亦即所謂之自由
    裁量之內部性界限。關於定應執行之刑，既屬自由裁量之範
    圍，其應受此項內部性界限之拘束，要屬當然。
四、經查：本件抗告人即受刑人（下稱抗告人）褚立興所犯如附
    表所示數罪，分別臺灣臺中地方法院、本院經法院先後判處
    如原裁定附表所示之刑，均已確定在案，有如原審裁定書附
    表所示各該判決書及臺灣高等法院被告前案紀錄表在卷可稽
    ，嗣經臺灣臺中地方法院檢察署檢察官聲請定應執行之刑，
    原審法院經審核卷證結果，認聲請為正當，依刑事訴訟法第
    四百七十七條第一項，刑法第五十一條第五款、第五十三條
    規定，合併定應執行刑為有期徒刑一年三月，係在各宣告刑
    中最長期即有期徒刑十月以上，各宣告刑合併刑期即有期徒
    刑一年八月以下範圍內，其就自由裁量之行使，符合比例原
    則、公平正義原則、法律秩序理念及法律規範目的，亦無違
    法律裁量之內部及外部界限，量刑洵屬妥適，並無過重失當
    之處。又依法應定其應執行之刑者，由該案犯罪事實最後判
    決之法院之檢察官，聲請該法院裁定之；前項定其應執行之
    刑者，受刑人或其法定代理人、配偶，亦得請求前項檢察官
    聲請之，刑事訴訟法第四百七十七條第一項、第二項定有明
    定。因此，數罪併罰有定其應執行刑之情形，得向法院聲請
    者，限於該管檢察官，受刑人僅得請求該管檢察官聲請之；
    如檢察官未聲請之案件，法院自無從主動予以合併定其應執
    行之刑。本件抗告意旨所述原審法院九十九年度訴字第三六
    六八號（抗告意旨誤植為九十九年度訴字第三六八八號）違
    反毒品危害防制條例一案，既未經臺灣臺中地方法院檢察署
    檢察官合併聲請定其應執行之刑，則依上開說明，原裁定法
    院自無從加以審酌，抗告人當難據以指摘原審裁定不當。是
    原審法院根據檢察官之聲請，就如附表所示案件，裁定定其
    應執行之刑，核無違誤，抗告意旨指摘原裁定不當，為無理
    由，應予駁回。
五、據上論結，應依刑事訴訟法第四百十二條，裁定如主文。
中    華    民    國   100    年    12    月    21    日
            刑事第八庭  審判長法  官  廖  柏  基
                              法  官  簡  源  希
                              法  官  梁  堯  銘
上列正本證明與原本無異。
得再抗告。
如不服本裁定，得於收受送達5日內向本院提出抗告書狀 (須附
繕本)。
                              書記官  蔡  芬  芬
中    華    民    國   100    年    12    月    21    日